【裁判字號】    99,再易,1
【裁判日期】    990224
【裁判案由】    國家損害賠償
【裁判全文】
臺灣桃園地方法院民事裁定               99年度再易字第1號
再審原告    丁○○
法定代理人  戊○○
            乙○○
訴訟代理人  甲○○
再審被告    桃園縣中壢市普仁國民小學
法定代理人  丙○○
上列當事人間請求國家損害賠償事件，再審原告對於民國98年12
月1 日本院98年度國簡上字第3 號民事確定判決提起再審之訴，
本院裁定如下：
    主  文
再審之訴駁回。
再審訴訟費用由再審原告負擔。
    理  由
一、按提起再審之訴，應以有民事訴訟法第496 條第1 項各款、
    第497 條及第436 條之7 之原因為限，此項原因亦即再審理
    由，必須於訴狀中表明之（見同法第501 條第1 項第4 款）
    ，否則其訴即屬不合法，毋庸命其補正，逕以裁定駁回之（
    最高法院70年台再字第35號判例要旨參照）。又民事訴訟法
    第436 條之7 所謂漏未斟酌之證物，專指物證而言，不包含
    人證在內。
二、本件再審原告主張本院98年度國簡上字第3 號確定判決有如
    下事由，足影響於裁判之重要證物漏未斟酌，提起再審：
    (一)原審並未審酌證人謝秀英、詹啟賢有利於再審原告之證述
      。
    (二)再審被告所屬二年級和班代課老師謝秀英於本件事故發生
      時，係在教室內，該班不知名學童既係竄出，必先在教室
      與同學嬉戲追逐，始有該一行動，且係由前門竄出，謝秀
      英老師當時在教室內，必為其所見，竟未予以阻止，以致
      衝撞而出，連環撞傷再審原告，謝秀英老師顯未盡管束學
      生之責。
    (三)再審原告之法定代理人乙○○訪談再審被告學校中之中高
      年級學生羅元成等人，分稱下課時候，很多人在走廊上奔
      跑，常會撞到人；每次走出去都會很可怕，應該要有人管
      ；太多人跑步，走廊上有人打球跑步，這樣會撞到別人；
      下課很少有交通管秩序的大哥大姊，應該常出來管理，才
      不會有人受傷；很多人在跑，應該要有人管秩序；有部分
      中年級很容易受傷，有時也會有人在走廊上跑步、打球或
      遊戲，也造成許多危險發生等情，且均形之書面並簽名擔
      保真正，原審判決對再審原告之法定代理人乙○○之訪談
      紀錄漏未斟酌。
    (四)證人林秀玲、歐峙宏係再審被告之老師，且與本件損害賠
      償有利害關係（若再審原告勝訴確定，再審被告可向林秀
      玲、歐峙宏二人求償），林秀玲、歐峙宏之證詞顯有偏頗
      之虞，原審依林秀玲2 人之證詞而為再審原告敗訴之判決
      ，亦有就足以影響裁判之重要證物疏未審酌之瑕疵。
三、經查：本件再審原告所主張上開再審理由，或為原審證據取
    捨事實認定之範籌（未審酌謝秀英及詹啟賢之證言、採信證
    人林秀玲、歐峙宏之證言、未認定在教室之謝秀英老師有疏
    於監督之責）、或非屬證物（訪談紀錄係證人之書面說明，
    非係書證，不屬證物），均與民事訴訟法第436 條之7 所規
    定「足影響於裁判之重要證物漏未斟酌」之再審事由有間，
    是本件再審原告未合法表明再審事由，其再審之訴不合法，
    依上揭說明無庸命其補正，逕以裁定駁回之。
四、據上論結，本件再審之訴為不合法，依民事訴訟法第502 條
    第1 項、第95條、第78條，裁定如主文。
中    華    民    國    99    年    2     月    24    日
                  民事第一庭  審判長法  官  劉克聖
                                    法  官  陳振嘉
                                    法  官  吳爭奇
以上正本係照原本作成。
不得抗告。
中    華    民    國    99    年    2     月    24    日
                                    書記官  黃瓊儀

司法院資訊處製作；財團法人民間司法改革基金會備份。
